Giovanni Beltran Avila

Desarrollador FullStack

♣ Perfil

Soy un desarrollador Full-stack con experiencia destacada desarrollo y liderazgo de proyectos, trabajo en la industria tecnológica desde 2015, He tenido la oportunidad de trabajar en casas de software, como en multinacionales y esto me ha permitido participar en el desarrollo de varias aplicaciones para clientes reconocidos.

Mi sólida formación en ingeniería de software, respaldada por una amplia gama de cursos y habilidades en Back-End y Front-End, junto con competencias en diseño UX/UI y análisis de datos, me capacitan para crear soluciones completas y eficientes, a su vez me han permitido adaptarme y solventar dificultades con rapidez.

Proyectos en los que he participado:

- Servientrega S.A Sistema de gestión documental.
- **SENA** Sistema de gestión documental y pensional.
- **UIAF Colombia –** Sistema de reportes de operaciones sospechosas.
- **JEAVE** Sistema de gestión documental.
- **UIF Perú -** Sistema de análisis de matrices de riesgo.
- **Kether** Sistema de análisis de cuentas de recobros.
- **ClubVivamos** Portal del tiempo casa editorial.
- **Prometeo** Sistema de gestión posiciones en bolsa de valores de Colombia.
- Athenea Sistema de gestión médica.
- KPMG Invoice Validator Sistema de facturación electrónica, recepción de documentos electrónicos y generación reportes.
- KPMG Renta Persona Jurídica Sistema de declaración de renta.
- **KPMG Renta Persona Natural -** Sistema de declaración de renta.
- KPMG FlowTooL y Alertas Close Out Sistema de WorkFlow.
- **KPMG ChatBotAl** ChatBot con AzureAl y AzureAD.

Stack Tecnológico:

.Net Core (v5.0 hasta v.8) | .Net Framework (v2.0 - v4.5 - v4.8) | C# | VB | Razor | Java | DevExpress | Python | EntityFramework | Dapper | ADO.NET | JavaScript | Swagger/Open API | React.JS | Angular.JS | Bootstrap (v3, v4, v5) | XML | JSON | Archivos de lotes (Batch) | XML Advanced Electronic Signatures | CORS | JWT | SQL Server | Oracle Database | SignalR | Windows Services

Herramientas:

Visual Studio | Visual Studio Code | SQL Management Studio | IIS | IIS Express | Windows Server | Team Foundation Server | Azure | Postman | soapUI | Git | Google Cloud | SoapUI | Visual SVN | SQL Developer | NetBeans | Eclipse | Apache Tomcat

Metodologías y Técnicas:

Scrum | Extreme Programming (XP) | UX/UI

Otros:

CentOS | Linux | Windows Server | Macros Excel

Detalles

Bogotá, Colombia, +57 3229702531 gioakol@gmail.com

Links

LinkedIn

Idiomas

Español – Nativo Ingles B1

Competencias

Resolución de problemas.

Gestión del tiempo y organización.

Trabajo en equipo y comunicación.

Adaptabilidad y aprendizaje continuo.

Resiliencia y manejo del estrés.

Pensamiento crítico.

Experiencia

Desarrollador Full Stack en KPMG Advisory, Tax & Legal S.A.S, Bogotá

Junio 2022 — Actualidad

Roles: Líder Técnico | Líder Desarrollo | Desarrollador

Responsabilidades:

- Definir de arquitectura técnica de los proyectos.
- Colaborar en conjunto con los equipos de QA, UX/UI, infraestructura y seguridad Product Owner para cumplir con los requerimientos.
- Identificar y definir tareas para cumplir con requerimientos de desarrollo.
- Supervisar y orientar técnicamente al equipo de desarrollo.
- Desarrollar laboratorios para implementar nuevas mejoras o proyectos.
- Lidero las migraciones de código a Azure, gestiono la creación y cambios entre ramas desarrollo, QA y producción.
- Superviso commits y pull request que realizan los desarrolladores.
- Soporte primer, segundo y tercer nivel.
- Documentación técnica (arquitectura, infraestructura, manuales de uso).
- Integraciones con sistemas externos o internos.
- Realizar optimizaciones de código y bases de datos.
- Participación en gestiones del cambio dentro del área.
- Administración de servidores de base de datos y aplicaciones.

Stack tecnológico usado:

.Net Framework 4.5 - 4.8 | .Net Core 7 | C# | Razor | Python | SQL Server | React.JS | Javascript | Bootstrap 4.3.1 – 5.2 | DevExpress | XML | JSON | EntityFramework | Dapper | Archivos de lotes (Batch) | XML Advanced Electronic Signatures

Herramientas:

Visual Studio | Visual studio Code | SQL Management Studio | IIS | IIS Express | Windows server | Team Foundation Server | Azure | Postman | soapUI | Git

Metodologias y habilidades adicionales:

Scrum | UX/UI

Desarrollador Full Stack en Sistemas y Soluciones Athenea, Bogotá

Junio 2020 — Junio 2022

Roles: Desarrollador Responsabilidades:

- Identificar y definir tareas para cumplir con requerimientos de desarrollo.
- Soporte tercer nivel.
- Realizar optimizaciones de código y bases de datos.
- Desarrollo nuevas funcionalidades.
- Integraciones con sistemas externos o internos.

Stack tecnológico usado:

.Net Framework 4.8 | VB | C# | Razor | SQL Server | React.JS | Javascript | Bootstrap 4 | XML | JSON | Archivos de lotes (Batch)

Herramientas:

Visual Studio | SQL Management Studio | IIS | IIS Express | Windows server | Postman | SoapUI | Visual studio Code

Metodologias y habilidades adicionales:

Scrum | Extreme Programming | UX/UI

Ingeniero en El tiempo Casa Editorial, Bogotá

Septiembre 2019 — Junio 2020

Roles: Desarrollador | Soporte

Responsabilidades:

- Identificar y definir tareas para cumplir con requerimientos de desarrollo.
- Soporte primer, segundo y tercer nivel.
- Realizar optimizaciones de código y bases de datos.

Stack tecnológico usado:

.Net Framework 4.5 | .Net Framework 2.0 | .NET Core | VB | C# | Razor | SQL Server | Javascript | Bootstrap 3 | XML | JSON | Archivos de lotes (Batch)

Herramientas:

Visual Studio | Linux | SQL Management Studio | IIS | Windows server | Postman | SoapUI | Visual studio Code | Git

Metodologias y habilidades adicionales:

Scrum

Desarrollador Full Stack en Scripta Software S.A.S, Bogotá

Febrero 2015 — Agosto 2019

Roles: Desarrollador | Líder Técnico

Responsabilidades:

- Desarrollar laboratorios para implementar nuevas mejoras / funcionalidades / proyectos.
- Supervisar y orientar técnicamente al equipo de desarrollo.
- Identificar y definir tareas para cumplir con requerimientos de desarrollo.
- Soporte primer, segundo y tercer nivel.
- Realizar optimizaciones de código y bases de datos.
- Documentación técnica (arquitectura, infraestructura, manuales de uso).
- Realizar optimizaciones de código y bases de datos.
- Presentación de desarrollos a clientes.
- Administración de servidores de base de datos y aplicaciones.

Stack tecnológico usado:

.Net Framework 4.5 | .Net Framework 2.0 | VB | C# | Python | Razor | SQL Server | iBatis.NET | EntityFramework | Javascript | Bootstrap 3 | XML | JSON | Oracle Database | Archivos de lotes (Batch) | Macros Excel | ADO.NET | Java

Herramientas:

Visual Studio | Linux | CentOS | SQL Management Studio | IIS | Windows server | Postman | SoapUI | Visual studio Code | SQL Developer | Team Foundation Server | NetBeans | Eclipse | Google Cloud | Visual SVN | Apache Tomcat

Metodologias y habilidades adicionales:

Extreme Programming

Educación

Ingeniería de software, Politécnico Grancolombiano, Bogotá, Colombia

Enero 2022 — Actualidad

Técnico laboral en habilidades de programación con énfasis en aplicaciones móviles, Universidad Autónoma de Bucaramanga, Bogotá, Colombia

Mayo 2021 — Mayo 2022

Técnico profesional desarrollo de software, Politécnico Internacional, Bogotá, Colombia

Enero 2013 — Agosto 2015

Cursos

Desarrollo de aplicaciones móviles, Universidad Autónoma de Bucaramanga

Desarrollo de software, Universidad Sergio Arboleda

2022

Programación básica con lenguaje de programación JAVA, Universidad Sergio Arboleda

2022

Programación con Python, Universidad Sergio Arboleda

Scrum Foundation Professional Certification SFPC v2020, CertiProf 2022

Azure fundamentals AZ900, Microsoft

2022

Full Stack Developer con JavaScript, Platzi

2021

Desarrollo con ASP.NET, Platzi

2021

Desarrollo de Apps Multiplataforma, Platzi

2021

Fundamentos de programación, Platzi

202:

Frontend y Backend con Javascript para Desarrollo Web, Platzi

2021

Oracle Database Management, Politécnico Internacional, Bogotá, Colombia

2019